臺灣新竹地方法院刑事判決　　　　　　　 93年度訴字第638號
公　訴　人　臺灣新竹地方法院檢察署檢察官
被　　　告　丙○○
　　　　　　　　　　一一一號
指定辯護人　本院公設辯護人甲○○
右列右列被告因違反槍砲彈藥刀械管制條例案件，經檢察官提起
公訴（九十三年度偵字第四一七四號）後，被告等於審理程序中
就被訴事實為有罪之陳述，檢察官復於審理程序當庭言詞聲請改
依協商程序而為判決，本院裁定進行認罪協商程序，判決如左：
    主      文
丙○○未經許可，持有可發射子彈具有殺傷力之改造手槍，處有
期徒刑捌月，併科罰金新臺幣參萬元，罰金如易服勞役，以新臺
幣玖佰元即銀元參佰元折算壹日；扣案具有殺傷力之仿ＦＮ廠半
自動手槍製造之玩具手槍換裝土造金屬槍管而成之改造手槍（含
彈匣壹個，槍枝管制編號：0000000000號）壹枝及土
造子彈（具直徑約六．九七ＭＭ金屬彈殼）伍顆，均沒收。
    事實及理由
一、犯罪事實：
（一）丙○○明知可發射子彈具有殺傷力之改造玩具手槍及改造
      子彈均為槍砲彈藥刀械管制條例所管制之物品，未經許可
　　　，不得無故持有，竟基於非法持有具有殺傷力改造手槍及
　　　子彈之犯意，於民國九十一年三、四月間某日，在新竹市
  　　○區○○街十四號一樓前，為擔保先前姓名年籍不詳綽號
　　　「阿宏」之成年男子向其所借之新臺幣（下同）四萬元借
　　  款，自「阿宏」處收受具殺傷力之仿ＦＮ廠半自動手槍製
　　　造之玩具手槍換裝土造金屬槍管改造而成之改造手槍乙枝
  　　（槍枝管制編號0000000000，含彈匣一個），
      及具殺傷力以金屬彈殼加裝直徑六‧九七ＭＭ金屬彈頭改
      造而成之改造子彈七顆（其中一顆經試射後認具殺傷力，
      另一顆經試射後認不具殺傷力），並攜回當時居住之新竹
      市○○路嘉華套房藏置，且於九十二年三月間搬遷時，將
      前開槍彈移至新竹市○區○○街十四號三樓三０三室住處
      藏放，嗣於九十三年一月間某日，丙○○在有偵查犯罪職
      權之機關或個人發覺其犯罪前，主動向新竹市警察局第二
      分局警員乙○○供出其持有前開改造槍枝一枝及子彈等情
      而自首，之後為警於九十三年八月四日晚上七時三十分許
      ，持搜索票在其中新竹市南街住處搜獲上開槍彈，始知上
      情。
（二）案經新竹市警察局第三分局報告臺灣新竹地方法院檢察署
      檢察官偵查起訴，由本院合議庭裁定改依協商程序而為判
      決。
二、理    由
（一）證據：
  １、被告丙○○就犯罪事實（一）於本院準備、審理時之自白
      及認罪之陳述。
  ２、證人即新竹市警察局第三分局青草湖派出所員警乙○○於
      本院審理中就被告丙○○向其自首持有槍彈各節所為證述
      。
  ３、本院九十三年八月四日所核發之九十三年度聲搜字第四一
      五號搜索票、搜索經過及結果陳報書、新竹市警察局第三
      分局青草湖派出所之搜索、扣押筆錄、扣押物品目錄表、
      扣押物品收據、現場及槍彈照片六張、內政部警政署刑事
      警察局九十三年八月二十六日刑鑑字第○九三○一六二八
      五二號槍彈鑑定書。
  ４、扣案之具有殺傷力之仿FN廠型半自動手槍製造之玩具手槍
      換裝土造金屬槍管而成之改造手槍（含彈匣一個，槍枝管
      制編號：0000000000號）一枝及土造子彈（具
      直徑約六．九七ＭＭ金屬彈殼）七顆（其中一顆經試射結
      果認有殺傷力，另一顆認不具殺傷力）。
（二）論罪科刑部分：
  １、按槍砲彈藥刀械管制條例第十一條第四項業於九十四年一
      月二十六日修正公布為同條例第八條第四項之罪，並於同
      年月二十八日生效施行，依修正前第十一條第四項未經許
      可持有可發射子彈具有殺傷力之槍枝罪，其法定本刑為「
      一年以上七年以下有期徒刑，併科新臺幣七百萬元以下罰
      金」，修正後同條例第八條第四項規定之法定本刑則提高
      為「三年以上十年以下有期徒刑，併科新臺幣七百萬元以
      下罰金」，比較修正前後法律，自應依刑法第二條第一項
      但書從輕原則規定，適用修正前同條例第十一條第四項規
      定，對被告較為有利，是核被告丙○○所為係犯修正前槍
      砲彈藥刀械管制條例第十一條第四項未經許可，持有可發
      射子彈具有殺傷力之槍枝罪、同條例第十二條第四項持有
      子彈罪。
  ２、被告丙○○同時持有槍彈部分，顯係一行為觸犯數罪名，
　　　為想像競合犯，依刑法第五十五條規定從一重之未經許可
  　　持有可發射子彈具有殺傷力之槍枝罪處斷。
  ３、按刑法第六十二條規定，對於未發覺之罪自首而受裁判者
      ，減輕其刑。但有特別規定者，依其規定。又槍砲彈藥刀
      械管制條例第十八條第一項前段規定，犯本條例之罪自首
      ，並報繳其持有之全部槍砲、彈藥、刀械者，減輕或免除
      其刑。按槍砲彈藥刀械管制條例既為刑法之特別法，該條
      例第十八條第一項前段規定，即為刑法第六十二條但書所
      示之特別規定，自應優先適用，固有最高法院九十一年臺
      上字第六一五號判決可參。惟本案被告丙○○就上開未經
      許可持有可發射子彈具有殺傷力之改造手槍之犯行，於警
    　方尚未發覺前，即主動向員警乙○○供出其持有前開改造
      手槍一枝而表示願意接受裁判而自首之，然被告丙○○並
      未有報繳所持槍彈之舉措，此據證人員警乙○○到庭證述
      明確（見本院卷第七五、七八頁），則被告對於犯罪事實
      之未發覺之罪自首而接受裁判，應依刑法第六十二條前段
      自首之規定減輕其刑，難謂與槍砲彈藥刀械管制條例第十
      八條第一項前段規定相合，附此敘明。
  ４、扣案之具有殺傷力之仿FN廠型半自動手槍製造之玩具手槍
      換裝土造金屬槍管而成之改造手槍（含彈匣一個，槍枝管
      制編號：0000000000號）一枝，經鑑定結果：
      機械性能良好，可擊發子彈，認具殺傷力；又扣案之土造
      子彈（具直徑約六．九七ＭＭ金屬彈殼）七顆，採樣二顆
　　　試射，其中一顆可擊發，認均具殺傷力，有內政部警政署
　　　刑事警察局九十三年十一月十八日刑鑑字第○九三○二一
 　　 六二九二號槍彈鑑定書一份附卷可考，是該經試射之二顆
      子彈，既經試射完畢，已論述如前，失其違禁物之性質，
      爰不另為沒收之諭知，其餘五顆則均屬違禁物，爰依刑法
      第三十八條第一項第一款規定，宣告沒收。
三、本件經檢察官與被告於審判外達成協商之合意且被告已認罪
    ，其合意內容為：
（一）被告丙○○願受有期徒刑捌月，併科罰金新臺幣參萬元。
（二）經查，上開協商合意並無刑事訴訟法第四百五十五條之四
      第一項所列情形之一，檢察官聲請改依協商程序而為判決
      ，本院爰不經言詞辯論，於協商合意範圍內為協商判決，
      合予敘明。
四、應適用之法條：刑事訴訟法第四百五十五條之四第二項、第
    四百五十五條之八、第四百五十五條之十一第二項、第四百
    五十四條、修正前之槍砲彈藥刀械管制條例第十一條第四項
    、第十二條第四項，刑法第十一條前段、第二條第一項但書
    、第五十五條、第六十二條前段、第四十二條第二項、第三
    十八條第一項第一款，罰金罰鍰提高標準條例第二條，判決
    如主文。
五、本判決除有刑事訴訟法第四百五十五條之四第一項第一、二
    、四、六、七款所定情形之一，或違反同條第二項規定者外
    ，不得上訴。
六、如不服本件判決，得自收受判決送達之日起十日內，向本院
    提出上訴書狀，上訴於第二審法院。
中    華    民    國   九十四   年    九   月   三十  日
                         臺灣新竹地方法院刑事第五庭
                             審判長法  官  陳健順
                                   法  官  楊惠芬
                                   法  官  劉兆菊
以上正本證明與原本無異。
中    華    民    國   九十四   年    十   月    三   日
                                   書記官  龔紀亞
附論罪科刑法條
槍砲彈藥刀械管制條例第十一條第四項：
未經許可，持有、寄藏或意圖販賣而陳列第一項所列槍砲者，處
一年以上七年以下有期徒刑，併科新臺幣七百萬元以下罰金。
槍砲彈藥刀械管制條例第十二條第四項：
未經許可，持有、寄藏或意圖販賣而陳列子彈者，處五年以下有
期徒刑，併科新台幣三百萬元以下罰金。
